臺灣士林地方法院刑事判決
110年度審訴字第1039號
公  訴  人  臺灣士林地方檢察署檢察官王乙軒    
被      告  廖惠美
選任辯護人  紀孫瑋律師
            唐樺岳律師
　　　　　　
　　　　　　
　　　　　　
上列被告因偽造文書等案件，經檢察官提起公訴（110 年度偵字
第13412 號），被告於本院準備程序中就被訴事實為有罪之陳述
，經檢察官聲請改依協商程序判決後，由本院合議庭裁定由受命
法官獨任進行認罪協商程序，茲依刑事訴訟法第455 條之9 規定
，以附件之宣示判決筆錄代判決書，但當事人仍得於宣示判決之
日起10日內，聲請本院交付判決書。
中    華    民    國    111   年    3     月    7     日
                  刑事第九庭法  官  陳彥宏
以上正本證明與原本無異。
本判決除有刑事訴訟法第455 條之4 第1 項第1 款於本訊問程序
終結前，被告撤銷協商合意或檢察官撤回協商聲請者；第2 款被
告協商之意思非出於自由意志者；第4 款被告所犯之罪非第455 
 條之2 第1 項所定得以聲請協商判決者；第6 款被告有其他較
重之裁判上一罪之犯罪事實者；第7 款法院認應諭知免刑或免訴
、不受理者情形之一，及違反同條第2 項「法院應於協商合意範
圍內為判決；法院為協商判決所科之刑，以宣告緩刑或2 年以下
有期徒刑、拘役或罰金為限」之規定者外，不得上訴。
如有上開可得上訴情形，應於收受判決送達後20日內向本院提出
上訴書狀（應敘述具體理由並附繕本）。上訴書狀如未敘述理由
，應於上訴期間屆滿後20日內補提理由書於本院。      
因疫情而遲誤不變期間，得向法院聲請回復原狀。
                            書記官  李文瑜  
中    華    民    國    111   年    3     月    7     日

附件：
                  宣  判  筆  錄
    被告  廖惠美
上列被告因110 年審訴字1039號偽造文書等一案，於中華民國11
1 年3 月7 日上午11時在本院刑事第五法庭宣示判決，出席職員
如下：
    法  官  陳彥宏
    書記官  李文瑜
    通  譯  張瑞珊 
點呼被告及訴訟關係人均未到。
法官起立朗讀判決主文後退庭。    
    主  文
廖惠美犯行使偽造準私文書罪，處有期徒刑參月，如易科罰金，
以新臺幣壹仟元折算壹日。
一、犯罪事實要旨
    廖惠美意圖為自己不法之所有，基於詐欺取財、行使偽造準
    私文書等犯意，未經同事賴美辰同意，而接續於附表各編號
    所示時間，持其先前於不詳時間，以不詳方式所取得賴美辰
    之花旗商業銀行信用卡1 張（卡號0000000000000000號），
    及其授權碼等刷卡必備之資料，以現場簽帳或網路傳輸授權
    碼等附表各編號所示之方式（現場簽帳消費之部分，均免簽
    名），向附表各編號所示之特約商店店員或網站，表示賴美
    辰本人刷卡消費簽帳之意，而予行使，致附表各編號所示之
    特約商店店員、網站服務人員陷於錯誤，分別交付如附表各
    編號所示金額之商品或服務，足以生損害於賴美辰、花旗商
    業銀行對於持卡人帳務管理之正確性。
二、處罰條文
    刑事訴訟法第455 條之2 第1 項、第455 條之4 第2 項、第
    455 條之9 ，刑法第216 條、第220 條第2 項、第210 條、
    第339 條第1 項、第55條、第41條第1 項前段，刑法施行法
    第1 條之1 第1 項。　　
中    華    民    國   111    年    3     月    7     日
                  臺灣士林地方法院刑事第九庭
　　　　　　　　　
                      書記官  李文瑜
　　　　　　　　　　　
                      法　官  陳彥宏

　　附表：
編號 消費時間 網路商店或實體特約商店 盜刷方式 金額（新臺幣） 1 110/3/12 21:24 臺北市○○區○○○路000號/城市商旅北門館 持上開信用卡交付特約商店店員，再將消費簽帳單(免簽名)交付該特約商店員工而行使之 2,538元 2 110/3/13 22:35 臺北市○○區○○○路000號8樓/優步福爾摩沙股份有限公司 在其個人使用手機連結網際網路後，在該手機所裝設UBER應用程式，在應用程式輸入向友人李佩怡借用UBER帳號0000000000號，再輸入上開花旗信用卡刷卡必備資料，而將上開花旗信用卡設定為UBER應用程式之付款信用卡 143元 3 110/3/14 03:57 臺北市○○區○○○路000號8樓/優步福爾摩沙股份有限公司 在其個人使用手機連結網際網路後，在該手機所裝設UBER應用程式，在應用程式輸入向友人李佩怡借用UBER帳號0000000000號，再輸入上開花旗信用卡刷卡必備資料，而將上開花旗信用卡設定為UBER應用程式之付款信用卡 98元 4 110/3/14 04:05 臺北市○○區○○○路000號8樓/優步福爾摩沙股份有限公司 在其個人使用手機連結網際網路後，在該手機所裝設UBER應用程式，在應用程式輸入向友人李佩怡借用UBER帳號0000000000號，再輸入上開花旗信用卡刷卡必備資料，而將上開花旗信用卡設定為UBER應用程式之付款信用卡 174元 5 110/3/14 16:42 臺北市○○區○○○路0號2樓/微風台北車站百貨 持上開信用卡交付特約商店店員，再將消費簽帳單(免簽名)交付該特約商店員工而行使之 118元 6 110/3/14 19:29 美商APPLE公司 APPLE.COM/BILL(網路交易) 在其個人使用手機連結網際網路登入「APPLE.COM/BILL」商店平台，輸入上開花旗銀行耍卡必備資料，偽造不實之線上刷卡消費電磁紀錄 71元 7 110/3/14 20:25 美商APPLE公司 APPLE.COM/BILL(網路交易) 在其個人使用手機連結網際網路登入「APPLE.COM/BILL」商店平台，輸入上開花旗銀行耍卡必備資料，偽造不實之線上刷卡消費電磁紀錄 71元 8 110/3/14 21:24 臺北市○○區○○○路0段000號5樓/富胖達股份有限公司 在其個人使用手機連結網際網路後，在該手機所裝設Foodpanda應用程式，在應用程式輸入其使用帳號0000000000，再輸入上開花旗信用卡刷卡必備資料，而將上開花旗信用卡設定為Foodpanda應用程式之付款信用卡 294元 9 110/3/15 20:09 新竹市○道○路0段000號/遠東百貨新竹分公司 持上開信用卡交付特約商店店員，再將消費簽帳單(免簽名)交付該特約商店員工而行使之 2,980元 10 110/3/15 20:30 新竹市○道○路0段000號/遠東百貨新竹分公司 持上開信用卡交付特約商店店員，再將消費簽帳單(免簽名)交付該特約商店員工而行使之 136元